【裁判字號】    98,消債清,33
【裁判日期】    981127
【裁判案由】    清算事件
【裁判全文】
臺灣士林地方法院民事裁定            98年度消債清字第33號
聲  請  人
即  債務人  乙○○○○○○
代  理  人  曹馨方律師
上列當事人聲請清算事件，本院裁定如下：
    主  文
債務人乙○○○○○○自民國九十八年十一月二十七日下午五時
起開始清算程序。
命司法事務官進行本件清算程序。
    理  由
一、按債務人對於金融機構因消費借貸、自用住宅借款、信用卡
    或現金卡契約而負債務，在聲請更生或清算前，應提出債權
    人清冊，以書面向最大債權金融機構請求協商債務清償方案
    ，並表明共同協商之意旨，消費者債務清理條例第151 條第
    1 項定有明文。次按債務人不能清償債務或有不能清償之虞
    者，得依本條例所定更生或清算程序，清理其債務，同條例
    第3 條定有明文。又法院開始清算程序之裁定，應載明其年
    、月、日、時，並即時發生效力。法院開始更生或清算程序
    後，得命司法事務官進行更生或清算程序，必要時得選任律
    師、會計師或其他適當之自然人或法人一人為監督人或管理
    人，復為同條例第83條第1 項、第16條所明定。
二、聲請意旨略以：伊有不能清償債務之情事，於消費者債務清
    理條例施行後，曾以書面向最大債權金融機構即甲○（台灣
    ）商業銀行股份有限公司（下稱甲○銀行）請求共同協商債
    務清償方案。惟甲○銀行不同意將民間借款納入協商債權金
    額，且伊目前患腦中風導致多重障礙之情形，實已無力清償
    債務致協商不成立。且伊未經法院裁定開始更生程序或許可
    和解或宣告破產，爰向本院聲請清算等語。
三、經查，債務人所主張之上開事實，業據提出前置協商不成立
    通知書（見本院卷第14頁）、財政部臺灣省北區國稅局95、
    96、97年度綜合所得稅各類所得資料清單（見本院卷第23及
    22頁、第98頁）、財政部臺灣省北區國稅局財產歸屬資料清
    單（見本院卷第24頁）、勞工保險被保險人投保資料表（見
    本院卷第91 至92 頁）、財團法人金融聯合徵信中心當事人
    綜合信用報告─債務清理條例前置協商專用債權人清冊（見
    本院卷第19 至21 頁）、財團法人金融聯合徵信中心當事人
    綜合信用報告（見本院卷第86至90頁）、臺灣南投地方法院
    96年度促字第6542號支付命令影本（見本院卷第15至17頁）
    、臺灣南投地方法院96年度投簡字第394 號民事裁定影本（
    見本院卷第18頁）、債務人之國防醫學院三軍總醫院附設民
    眾診斷服務處之診斷證明書（見本院卷第84頁）、債務人之
    中國民國身心障礙手冊影本（見本院卷第27頁）等為證，堪
    認為真實。是債務人因罹患腦中風導致重度多重障礙，顯已
    無生活自理能力，無力清償其債務，其主張有不能清償債務
    之情事，堪認為真實。此外，復查無債務人有消費者債務清
    理條例第6 條第3 項、第8 條或第82條第2 項所定駁回清算
    聲請之事由存在，則債務人聲請清算，應屬有據。揆諸首揭
    規定及說明，應予開始清算程序，並命司法事務官進行本件
    清算程序。
四、爰裁定如主文。
中    華    民    國    98    年    11    月    27    日
                  民事第二庭  法      官  方彬彬
上為正本係照原本作成。
本件不得抗告。
中    華    民    國    98    年    11    月    27    日
                              書  記  官  周嫣蘋


司法院資訊處製作；財團法人民間司法改革基金會備份。
